臺灣彰化地方法院刑事判決　　　　　　　　　　　　九十一年度訴字第一二九九號
　　公　訴　人　臺灣彰化地方法院檢察署檢察官
　　被　　　告　甲○○
　　　　　　　　乙○○
　　右　一　人
　　選任辯護人 王能幸律師
右被告等因違反槍砲彈藥刀械管制條例案件，經檢察官提起公訴（九十一年度偵字第
五五四０號），本院判決如左：
       主  文
甲○○共同未經許可，持有可發射子彈具有殺傷力之改造手槍，累犯，處有期徒刑貳
年，併科罰金新台幣壹拾萬元，罰金如易服勞役，以新台幣玖佰元即銀元佰元折算
壹日。
乙○○共同未經許可，持有可發射子彈具有殺傷力之改造手槍，處有期徒刑壹年貳月
，併科罰金新台幣壹拾萬元，罰金如易服勞役，以新台幣玖佰元即銀元佰元折算壹
日。
扣案之可發射子彈具有殺傷力之仿ＣＯＬＴ廠一九一一型半自動手槍製造之改造手槍
壹枝（槍枝管制編號：0000000000，含彈匣壹個）及直徑約捌ＭＭ之土造
子彈貳顆（另壹顆已試射用畢），均沒收。
    事  實
一、甲○○曾因犯竊盜罪，經台灣高等法院台中分院判處有期徒刑五年確定，入監執
    行後，於民國八十七年三月十二日假釋出獄付保護管束，嗣因違反保護管束情節
    重大經裁定撤銷其假釋，入監執行殘刑二年二十九日，甫於九十一年三月一日縮
    短刑期執行完畢。詎猶不知悔改，其明知未經許可，不得持有槍、彈，竟委由與
    其有犯意聯絡之乙○○代購槍枝，乙○○遂於九十一年七月底，在彰化縣彰化市
    ○○里○○街一號，以新台幣（下同）一萬七千元之代價向黃啟修（另案偵辦）
    購得具殺傷力之仿ＣＯＬＴ廠半自動手槍製造之改造四五型手槍一支（含彈匣一
    個）及直徑約八ｍｍ之土造子彈三顆，未經主管機關許可而持有之。迨於同年八
    月二十六日下午二時許，甲○○駕駛其所竊得之車牌號碼ＰＺ─三一五二號自用
    小客車（竊盜部分另案審結）前來搭載乙○○時，乙○○始將前揭購得之改造手
    槍及土造子彈交付予甲○○，甲○○亦未經主管機關許可而持有之。嗣於九十一
    年八月二十七日凌晨一時四十分許，因甲○○駕駛前揭失竊之自用小客車至彰化
    縣福興鄉福南村振興巷三十之十號前，為警發現而當場逮捕，並於該自用小客車
    內查獲前揭改造手槍一支及土造子彈三顆（經送鑑驗，試射一顆），始循線查獲
    上情。
二、案經彰化縣警察局移送台灣彰化地方法院檢察署檢察官偵查起訴。
     理 由
一、右揭事實，業據被告乙○○迭於警、偵訊及本院審理中坦承不諱，被告甲○○則
    矢口否認右揭犯行，辯稱：手槍及子彈是乙○○的，乙○○在伊車上拿出來把玩
    ，留下來沒帶走，但伊當時並不知道乙○○沒將手槍及子彈帶走，伊是在送乙○
    ○回去後二、三小時之內才發覺的云云。惟查：被告甲○○委由被告乙○○購買
    槍、彈，被告乙○○並於上揭時、地，將所購得之槍、彈交付予甲○○持有之事
    實，已據被告乙○○供述甚詳，被告甲○○亦供承確曾委請乙○○代購槍枝，且
    亦知悉乙○○將槍、彈留置於車上之情事，被告甲○○豈會不知被告乙○○將槍
    、彈留置於車上之意思為何？又本件查獲之時距被告乙○○交付槍、彈之時已將
    近一整天，被告甲○○又知悉被告乙○○之住處，若被告甲○○無持有該槍、彈
    之意思，為何不將該槍、彈返還予被告乙○○？被告甲○○雖於本院審理時補辯
    稱：伊於車上發現上開槍、彈後，要再回去找乙○○時就被警察查獲了云云，惟
    被告乙○○已於本院調查時指述：甲○○事後並沒有要伊把槍枝拿回去等語，參
    以被告甲○○於警、偵訊中及本院調查時亦均未以前詞置辯，堪認被告甲○○所
    辯顯係事後卸責之詞，不足採信。此外，復有改造四五型手槍（含彈匣）一支及
    土造子彈三發扣案可資佐證，而上開扣案槍彈經送鑑定，改造四五型手槍一支（
    槍枝管制編號：0000000000號）認係由仿ＣＯＬＴ廠一九一一型半自
    動手槍製造之金屬玩具手槍換裝土造金屬槍管改造而成，機械性能良好，具有殺
    傷力；子彈三發認均係土造子彈，經採樣一顆試射，可擊發，認具殺傷力；有內
    政部警政署刑事警察局九十一年九月二十四日刑鑑字第○九一○二三四三一四號
    鑑驗通知書一紙在卷可稽。本件事證明確，被告等犯行均堪認定。
二、核被告二人所為，均係犯槍砲彈藥刀械管制條例第十一條第四項之未經許可持有
    可發射子彈具有殺傷力槍枝罪，及同條例第十二條第四項之未經許可持有子彈罪
    。被告二人就上開犯行有犯意聯絡及行為分擔，應依共同正犯論處。又渠等以單
    一之持有行為，同時持有具殺傷力之槍枝及子彈，該當二個相異之犯罪構成要件
    ，係以一行為觸犯數罪名，為想像競合犯，應依刑法第五十五條之規定從一重之
    持有可發射子彈具有殺傷力槍枝罪處斷。再查被告甲○○曾因犯竊盜罪，經台灣
    高等法院台中分院判處有期徒刑五年確定，入監執行後，於八十七年三月十二日
    假釋出獄付保護管束，嗣因違反保護管束情節重大經裁定撤銷其假釋，入監執行
    殘刑二年二十九日，甫於九十一年三月一日縮短刑期執行完畢等情，有臺灣高等
    法院被告全國前案紀錄表及台灣彰化地方法院檢察署刑案資料查註紀錄表附卷可
    按，其受此有期徒刑執行完畢後，五年以內再犯有期徒刑以上之本罪，為累犯，
    依法應加重其刑。另按犯槍砲彈藥刀械管制條例之罪，於偵查或審判中自白，並
    供述全部槍砲、彈藥、刀械之來源及去向，因而查獲，或因而防止重大危害治安
    事件之發生者，減輕或免除其刑，槍砲彈藥刀械管制條例第十八條第四項分別定
    有明文，查本件被告乙○○雖於偵、審中自白，並供述槍砲、彈藥之來源，然並
    未因而查獲或有防止重大危害治安事件發生之情形，自無適用上開法條減輕或免
    除其刑之餘地，附此敘明。爰審酌槍砲、彈藥均屬高度危險之物品，非經主管機
    關許可不得擅自持有，以維社會大眾安全；被告二人無故持有槍彈，未繳交治安
    機關，嚴重危害社會安全，影響社會治安甚鉅，暨考量被告甲○○有違反肅清煙
    毒條例、麻醉藥品管理條例及犯竊盜罪等前科紀錄；被告乙○○亦有犯強盜罪等
    前科紀錄，二人素行均不佳，渠等犯罪之動機、目的、手段、生活狀況、智識程
    度及犯後態度等一切情狀，分別量處如主文所示之刑，並諭知罰金易服勞役之折
    算標準，以示懲儆。扣案之改造手槍（含彈匣）一支及未試射之土造子彈二顆，
    因屬違禁物，爰依刑法第三十八條第一項第一款之規定宣告沒收；至另扣案之土
    造子彈一顆業經送驗時試射擊發，並不具子彈之完整性，非屬違禁物，故不為沒
    收之諭知。
據上論斷，應依刑事訴訟法第二百九十九條第一項前段，槍砲彈藥刀械管制條例第十
一條第四項、第十二條第四項，刑法第十一條前段、第二十八條、第五十五條、第四
十七條、第四十二條第二項、第三十八條第一項第一款，現行法規所定貨幣單位折算
新台幣條例第二條，罰金罰鍰提高標準條例第二條，判決如主文。
本案經檢察官簡志祥到庭執行職務。
中      華      民      國九十一    年     十二     月      三      日
                               臺灣彰化地方法院刑事第一庭
                                         審判長法官  葉  榮  郎
                                         法      官  葛  永  輝
                                         法      官  簡  璽  容
右正本證明與原本無異。
如不服本判決，應於判決送達後十日內向本院提出上訴狀( 須附繕本 )。
                                         法院書記官  王  惠  嬌
中      華      民      國    九十一    年     十二     月      四      日
槍砲彈藥刀械管制條例第十一條
未經許可，製造、販賣或運輸第四條第一款所稱其他可發射金屬或子彈具有殺傷力之
各式槍砲者，處五年以上有期徒刑，併科新臺幣一千萬元以下罰金。
未經許可，轉讓、出租或出借前項所列槍砲者，處三年以上十年以下有期徒刑，併科
新臺幣七百萬元以下罰金。
意圖供自己或他人犯罪之用，而犯前二項之罪者，處無期徒刑或七年以上有期徒刑，
併科新臺幣一千萬元以下罰金。
未經許可，持有、寄藏或意圖販賣而陳列第一項所列槍砲者，處一年以上七年以下有
期徒刑，併科新臺幣七百萬元以下罰金。
第一項至第三項之未遂犯罰之。
槍砲彈藥刀械管制條例第十二條
未經許可，製造、販賣或運輸子彈者，處一年以上七年以下有期徒刑，併科新臺幣五
百萬元以下罰金。
未經許可，轉讓、出租或出借子彈者，處六月以上五年以下有期徒刑，併科新臺幣三
百萬元以下罰金。
意圖供自己或他人犯罪之用，而犯前二項之罪者，處三年以上十年以下有期徒刑，併
科新臺幣七百萬元以下罰金。
未經許可，持有、寄藏或意圖販賣而陳列子彈者，處五年以下有期徒刑，併科新幣三
百萬元以下罰金。
第一項至第三項之未遂犯罰之。
